臺灣高雄地方法院民事判決　　　　　　110年度鳳原簡字第8號
原　　　告　李宗賢　
被　　　告　柳雲峰　
上列當事人間請求損害賠償事件，原告提起刑事附帶民事訴訟，
經本院刑事庭裁定移送前來（110 年度原附民字第7 號），本院
於民國110 年12月6 日言詞辯論終結，判決如下：　　　　　　
    主      文
原告之訴駁回。
訴訟費用新臺幣肆仟伍佰貳拾元由原告負擔。
    事實及理由
一、按簡易訴訟之訴狀送達後，原告不得將原訴變更或追加他訴
    ，但擴張或減縮應受判決事項之聲明者，不在此限，民事訴
    訟法第436 條第2 項、第255 條第1 項第3 款定有明文。本
    件原告起訴時原請求：㈠被告應給付原告新臺幣（下同）34
    6,500 元，並自起訴狀繕本送達翌日起至清償日止，按週年
    利率5 ％計算之利息；㈡願供擔保請准宣告假執行（附民卷
    第9 頁），嗣於訴狀送達後，先擴張請求金額為333,000 元
   （ 本院卷第35頁），復擴張請求金額為436,800 元（本院卷
    第111 頁），再於本院審理中，減縮請求金額為423,300 元
    並撤回假執行之聲請（本院卷第127 頁），又減縮請求金額
    為416,000 元，而變更聲明如下述（本院卷第177 頁），與
    上開規定相符，自應准許。
二、原告主張：被告為晨英水電工程行負責人，以水電裝修工作
    為業，為從事業務之人，被告於民國108 年7 月31日承攬施
    作訴外人潘○○所有、原告負責出租之門牌號碼高雄市○○
    區○○○路0000號4 樓（下稱系爭建物）之水電工程，原告
    則將公眾大門及系爭建物之鑰匙二副交付給被告，被告於10
    8 年8 月初進駐施工並於108 年8 月16日完工退場，被告明
    知於退場後，應將前揭鑰匙返還予原告，基於意圖為自己不
    法所有之業務侵占犯意，於108 年9 月13日製作警詢筆錄後
    不久，在不詳地點，逕自將前揭鑰匙丟棄，以此方式侵占前
    揭鑰匙，經本院刑事庭以110 年度原簡字第21號（下稱系爭
    刑事案件），判處被告犯業務侵占罪確定在案，惟被告於本
    院審理中已將原告更換公眾大門及系爭建物之鑰匙費用7,30
    0 元給付予原告，故此部分不在本件起訴範圍內。而偵查機
    關於108 年9 月1 日起至109 年12月31日止尚在偵查被告是
    否涉嫌刑事犯罪，原告無法承擔前開偵查期間承租人可能因
    系爭刑事案件遭遇到不幸的事件，不敢冒然將系爭建物出租
    ，故請求被告賠償自108 年9 月1 日起至109 年12月31日止
    ，共16個月，無法出租系爭建物（內有2 間房間）之租金，
    每間房間每月租金為13,000元，合計416,000 元（計算式：
    13,000×2 ×16＝416,000 ），原告受有系爭建物之租金損
    失416,000 元等語。爰依侵權行為法律關係提起本訴，並聲
    明：被告應給付原告416,000 元，及自起訴狀繕本送達翌日
    起至清償日止，按週年利率5 ％計算之利息。
三、被告則以：原告主張為臆測之詞，原告請求租金損失與被告
    無涉等語置辯，並聲明：原告之訴駁回。
四、本院得心證之理由：
（一）按民法第184 條第1 項前段規定，侵權行為之成立，須行
      為人因故意過失不法侵害他人權利，亦即行為人須具備歸
      責性、違法性，並不法行為與損害間有因果關係，始能成
      立，且主張侵權行為損害賠償請求權之人，對於侵權行為
      之成立要件應負舉證責任（最高法院100 年度台上字第32
      8 號判決意旨參照）。次按民法第216 條規定，損害賠償
      ，除法律另有規定或契約另有訂定外，應以填補債權人所
      受損害及所失利益為限。依通常情形，或依已定之計劃、
      設備或其他特別情事，可得預期之利益，視為所失利益。
      該條所稱之「所失利益」，固非以現實有此具體利益為限
      ，惟該可得預期之利益亦非指僅有取得利益之希望或可能
      為已足，尚須依通常情形，或依已定之計劃、設備或其他
      特別情事，有客觀之確定性始得稱之。又民事訴訟如係原
      告主張權利者，應先由原告負舉證之責，若原告先不能舉
      證，以證實自己主張之事實為真實，則被告就其抗辯事實
      即令不能舉證，或其所舉證據尚有疵累，亦應駁回原告之
      請求。
（二）本件原告主張受有系爭建物租金損失416,000 元之事實，
      提出110 年1 月5 日、110 年1 月1 日分別出租系爭建物
      之2 間房間租約、土地所有權狀等件為證（本院卷第97至
      101 頁），然為被告所否認，並以上情置辯。經查，原告
      於本院審理中自陳其預計被告施工完畢就出租，但當時尚
      未找好房客等語（本院卷第179 頁），足認原告自108 年
      9 月1 日起至109 年12月31日止，共16個月，並未確有出
      租系爭建物之計畫，或有第三人因前揭鑰匙遺失而向原告
      取消承租系爭建物之情形，難認原告得預期可取得16個月
      之租金利益。從而，依原告之舉證尚不足以證明受有系爭
      建物租金損失416,000 元，被告自不負損害賠償責任。
五、綜上所述，原告依據侵權行為之法律關係，請求被告給付41
    6,000 元及其法定遲延利息，為無理由，應予駁回。
六、本件原告係於刑事訴訟程序提起民事訴訟，經本院刑事庭裁
    定移送前來，依刑事訴訟法第504 條第2 項規定，原無庸繳
    納裁判費，惟因原告請求系爭建物租金損失416,000 元，因
    非刑事判決認定之業務侵占罪所生之損害，非屬附帶民事訴
    訟所得請求範圍，並經本院命原告補繳之訴訟費用4,520 元
    ，依民事訴訟法第78條規定，應由敗訴之原告負擔。
中    華    民    國  110     年    12    月    29    日
                  鳳山簡易庭  法  官    藍雅筠
以上正本係照原本作成。
如不服本判決，應於送達後20日內，向本院提出上訴狀並表明上
訴理由，如於本判決宣示後送達前提起上訴者，應於判決送達後
20日內補提上訴理由書（須附繕本）。
中    華    民    國   110    年    12    月    29    日
                              書記官    蔡毓琦
┌────────────┐
│訴訟費用計算式          │
├────────────┤
│裁判費（新臺幣）4,520元 │
├────────────┤
│合計            4,520元 │
└────────────┘